# 请教陈版主，设备验收后客户要求修改技术指标，收入确认问题

提问人：麻辣鸡腿堡 时间：2023-09-13 20:53:25
请教陈版主
业务背景：
A公司为非金属矿石筛选设备制造商，销售给B客户一台非金属矿石筛选设备，A公司按设备验收时点确认收入，合同对处理不同矿石性质、品位约定具体的技术指标，验收条件为安装调试并试运行满 15 天，验收当天双方共同化验，按化验结果为准；A公司于 2022 年 6 月份通过B客户验收，设备已到达合同约定的技术指标并取得相应设备的验收单；同时合同约定结算方式如下：合同签订时支付定金10%，剩余设备款分 12 期进行支付，设备验收当月开始支付。
在设备验收完毕后，由于客户在购买设备时未考虑设备成本及后续实现经济效益情况，在使用过程中发现设备使用成本较高， 2022 年下半年B客户向A公司提出修改设备的技术参数，并于 2023 年 5 月签订关于修改技术参数的补充协议（与原销售合同签订时间相隔 15 个月），截至 2023 年 8 月末设备技术参数尚未调试完毕，A公司也无法预计设备技术参数调整完成时间，目前客户仅支付合同定金10%，剩余设备款尚未支付。
问题 1 ：可否理解为原销售合同与补充协议是基于同一商业目的签订的，应当合并为同一份合同进行会计处理，若可以这样理解，是否应该在达到补充协议的要求后再确认收入，未达到时不确认收入并作为发出商品核算？
问题 2 ：延续问题 1 ，截至 2022 年末，已收款项占设备成本80%左右，作为发出商品核算时，是否需要考虑计提减值准备？

回答人：chenyiwei
这种情况下的补充协议签订可以理解为合同变更，只不过是发生在客户验收确认（按原合同条款已确认收入）之后。
由于此前依据原合同条款，客户已验收确认，故当初在验收确认时依据原合同条款确认收入和结转成本，不构成前期差错。该项合同变更适用于新收入准则第八条（三）处理，即：“合同变更不属于本条（一）规定的情形，且在合同变更日已转让的商品与未转让的商品之间不可明确区分的，应当将该合同变更部分作为原合同的组成部分进行会计处理，由此产生的对已确认收入的影响，应当在合同变更日调整当期收入。”
该项补充协议相当于客户撤回了此前对设备的验收确认，故应在变更日冲回此前确认的原合同条款下的收入和成本，将成本转入发出商品，已收到的款项转入合同负债。后续再依据变更协议发生调试和修改成本计入合同履约成本。当对设备的调试符合变更后的技术要求后，再重新依据变更后的合同条款确认收入并结转成本。
2022 年末，当时尚未就合同条款修改达成协议，但客户已提出要求且很可能修改，此时应考虑在 2022 年末是否很可能发生退货，如果是则需在 2022 年末计提相关准备。